【裁判字號】    94,上易,862
【裁判日期】    950511
【裁判案由】    違反毒品危害防制條例
【裁判全文】
臺灣高等法院高雄分院刑事判決         94年度上易字第862號
上  訴  人  臺灣高雄地方法院檢察署檢察官
被      告  甲○○
                    現另案於台灣高雄第二監獄執行
上列上訴人因被告違反毒品危害防制條例案件，不服臺灣高雄地
方法院94年度易字第1244號中華民國94年10月31日第一審判決（
起訴案號：臺灣高雄地方法院檢察署94年度毒偵字第5259號，移
送併案案號：94年毒偵字第2792號、94年毒偵字第9219號、95年
毒偵字第1739號）提起上訴，本院判決如下：
    主  文
原判決撤銷。
甲○○連續施用第二級毒品，累犯，處有期徒刑柒月。
扣案之第二級毒品甲基安非他命貳小包（其中壹包含包裝袋毛重
零點肆零伍公克，壹包驗後毛重零點零零伍公克）均沒收銷燬；
上開毒品之外包裝袋沒收。
    事  實
一、甲○○曾於民國91年間，因施用毒品案件，經送觀察勒戒及
    強制戒治，於91年11月21日交付保護管束期滿視為強制戒治
    執行完畢後，於91年12月2 日，由台灣高雄地方法院檢察署
    檢察官以91年度戒毒偵字第1109號為不起訴處分確定。嗣於
    92年間，甲○○又再度施用毒品，經法院判處有期徒刑9 月
    確定後，經合併執行另案公共危險案件經判處7 月有期徒刑
    之刑，嗣於94年4 月14日執行完畢。詎甲○○於上開強制戒
    治執行完畢後5 年內，猶未能戒絕施用毒品之惡習，仍基於
    施用第二級毒品之概括犯意，自民國（下同）94年5 月19日
    上午某時起，至95年1 月9 日19時45分回溯24小時內之某時
    止，在其位於高雄市鹽埕區○○○路68號4 樓之4 住處及友
    人位於高雄市三多飯店後方某公寓之住處內，以將第二級毒
    品甲基安非他命置於吸食器內燒烤後再吸食煙霧之方式，連
    續施用第二級毒品甲基安非他命多次。嗣分別於94年5 月
    19日晚上20時54分許，在高雄市政府警察局苓雅分局警備隊
    辦公室內，員警經徵得甲○○同意對其採集尿液送驗後，呈
    甲基安非他命陽性反應，而知上情；94年10月4 日18時30
    分許，因另案通緝，在高雄市○○區○○路與愛國路口附近
    ，為警緝獲，經採尿送驗而查獲；94年11月8 日22時40分
    許，在屏東縣內埔鄉○○村○○路49巷11號，為警查獲其持
    有第二級毒品甲基安非他命1 小包（含包裝袋毛重0 ‧405
    公克），經採尿送驗呈甲基安非他命陽性反應而查悉；95
    年1 月9 日16時許，在高雄鯀鳳山市○○路121 號前，經警
    盤查，甲○○主動交出所持有之第二級毒品甲基安非他命1
    小包（驗前淨重0 ‧01公克，驗後淨重0 ‧005 公克），並
    經採尿送驗呈甲基安非他命陽性反應而查獲。
二、案經高雄市政府警察局苓雅分局報告台灣高雄地方法院檢察
    署檢察官偵查起訴。
    理  由
一、上揭被告連續施用第二級毒品之事實，業據被告甲○○於本
    院審理中坦白承認，且被告先後為警所採集之尿液經送驗後
    ，均確呈甲基安非他命陽性反應，有高雄市立凱旋醫院濫用
    藥物尿液檢驗報告2 份、高雄市立凱旋醫院濫用藥物尿液檢
    驗報告1 份在卷可憑，且被告所持有先後經查扣之結晶物2
    小包（其中1 包含包裝袋毛重0 ‧405 公克，1 包）驗前淨
    重0 ‧01公克，驗後淨重0 ‧005 公克），經送檢驗結果均
    含甲基安非他命成分，亦有行政院衛生署管制藥品管理局管
    檢字第第0000000000號檢驗成績書、高雄醫學大學附設中和
    紀念醫院編號9504─543 號檢驗報告各1 份附卷可稽。足認
    被告之自白與事實相符，其有上揭連續施用第二級毒品甲基
    安非他命之犯行，應堪認定。另被告有如上所述之施用毒品
    經觀察勒戒、強制戒治之紀錄，亦有台灣高等法院被告前案
    紀錄表1 份在卷可查，是被告於強制戒治執行完畢後，5 年
    內再犯本件施用第二級毒品罪，依毒品危害防制條例第23條
    規定，自應依法追訴處罰，合予敘明。
二、核被告所為，係犯毒品危害防制條例第10條第2 項之施用第
    二級毒品罪。被告持有第二級毒品甲基安非他命後進而施用
    ，其持有之低度行為應為施用之高度行為所吸收，不另論罪
    。查被告曾於92年間，因施用毒品案件，經法院判處有期徒
    刑9 月確定，經合併執行另案公共危險案件之7 月有期徒刑
    之罪後，於94年4 月14日執行完畢之事實，有台灣高等法院
    被告前案紀錄表1 份在卷可查，其受有期徒刑之執行完畢，
    5 年以內再犯本件有期徒刑以上之罪，為累犯，應依法加重
    其刑。
三、原審據以論處被告罪刑，固非無見；惟原審未及就被告自94
    年5 月20日起，至95年1 月9 日19時45分回溯24小時內之某
    時止，連續施用第一級毒品海洛因之犯行（即檢察官移送本
    院併辦即94年毒偵字第2792號、94年毒偵字第9219號、95年
    毒偵字第1739號部分），一併加以審判，尚有未洽。檢察官
    以併案部分與起訴部分有裁判上一罪關係，為起訴效力所及
    ，原審就此部分未及併與審究，指摘原判決不當，提起上訴
    ，為有理由，自應由本院將原判決撤銷改判。爰審酌被告曾
    因施用毒品，經觀察勒戒強制戒治之程序，卻仍無法戒絕對
    毒品之依賴，仍再犯本件施用毒品，顯見被告戒絕之決心薄
    弱，惟念及被告犯後坦承施用毒品之態度，及其施用毒品犯
    罪之性質，僅係戕害自身身體健康，並未危及他人與其他一
    切情狀，量處如主文第2 項所示之刑。扣案之第二級毒品甲
    基安非他命2 小包（其中1 包含包裝袋毛重0 ‧405 公克，
    1 包驗前淨重0 ‧01公克，驗後淨重0 ‧005 公克）均係查
    獲之第二級毒品，應依毒品危害防制條例第18條第1 項前段
    規定，不問屬於犯人與否，均沒收銷燬之。至上開毒品之外
    包裝袋，依一般經驗判斷，袋上所殘留之甲基安非他命毒品
    應可分離，該外裝袋係被告所有，裝置甲基安非他命供被告
    施用所用之物，則應依刑法第38條第1 項第2 款規定沒收。
據上論結，應依刑事訴訟法第369 條第1項前段、第364 條、第
299 條第1 項前段，毒品危害防制條例第10條第2 項、第18條第
1 項前段，刑法第11條前段、第56條、第47條、第38條第1 項第
2款 ，判決如主文。
本案經檢察官郭振昌到庭執行職務。
中    華    民    國    95    年    5     月    11    日
                  刑事第一庭    審判長法  官  郭雅美
                                      法  官  范惠瑩
                                      法  官  莊崑山
以上正本證明與原本無異。
不得上訴。
中    華    民    國    95    年    5     月    11    日
                                      書記官  邱麗莉
附錄本判決論罪科刑法條
毒品危害防制條例第10條第2項
施用第二級毒品者，處 3 年以下有期徒刑。


司法院資訊處製作；財團法人民間司法改革基金會備份。
